【裁判字號】    99,易,154
【裁判日期】    990722
【裁判案由】    傷害等
【裁判全文】
臺灣花蓮地方法院刑事判決               99年度易字第154號
公  訴  人  臺灣花蓮地方法院檢察署檢察官
被      告  甲○○
被      告  乙○○
上列被告因傷害等案件，經檢察官提起公訴（99年度偵字第 799
號），本院判決如下：
    主  文
甲○○共同犯傷害罪，累犯，處有期徒刑月，如易科罰金，以
新臺幣壹仟元折算壹日；又共同犯毀損他人物品罪，累犯，處拘
役拾伍日，如易科罰金，以新臺幣壹仟元折算壹日。
乙○○共同犯傷害罪，處有期徒刑貳月，如易科罰金，以新臺幣
壹仟元折算壹日；又共同犯毀損他人物品罪，處拘役貳拾伍日，
如易科罰金，以新臺幣壹仟元折算壹日。
    事  實
一、甲○○前因竊盜案件，經本院以92年度花簡字第75號判決有
    期徒刑6月確定，於民國95年11月9日執行完畢，詎不悔改，
    竟與乙○○於98年12月23日凌晨2 時許，至丙○○位於花蓮
    縣鳳林鎮○○里○○鄰○○路29號住處，共同基於傷害及毀損
    之犯意聯絡，徒手破壞丙○○上揭住處之大門鋁門（門框、
    門鎖部分），致令不堪使用，丙○○因而至客廳查看，渠等
    2 人隨即徒手、或持角木、瓷盤等物共同毆打丙○○，致丙○○受有頭皮傷口、胸壁挫傷、肋骨閉鎖性骨折、臉部傷口
    等傷害（侵入住宅部分未據告訴）。
二、案經丙○○訴由花蓮縣警察局鳳林分局報請臺灣花蓮地方法
    院檢察署檢察官偵查起訴。
    理  由
一、本件下列有關傳聞證據部分，檢察官、被告甲○○、乙○○
    於言詞辯論終結前均對於證據能力並未爭執或聲明異議，亦
    無證據證明有違背法定程序取證情形，且為證明本件事實所
    必要，本院認採為證據應屬適當，均有證據能力，合先敘明
    。
二、訊據被告甲○○、乙○○均矢口否認有何傷害及毀損之犯行
    ，均辯稱：其二人並未於上揭時間到告訴人丙○○上揭住處
    云云。經查：上揭犯罪事實，業據證人即告訴人丙○○於警
    詢及檢察官偵查時具結證述：98年12月23日凌晨，我在睡覺
    ，聽見有敲門聲音，我就起來，我看到時，我家的門已被打
    開，並看到被告甲○○、乙○○及第三人高仁嵩站在門口，
    門已經壞掉了（指鋁門框、門鎖），被告乙○○把我擒出去
    ，被告甲○○拿白色的瓷盤砸我的臉，瓷盤破掉，我臉部流
    血受傷，我跑進客廳，被告二人及高仁嵩衝進來，但高仁嵩
    在旁勸架，並沒有參與毆打我，而被告乙○○拿角木打我的
    肋骨部位，被告甲○○並對我拳打腳踢，後來高仁嵩拉我到
    房間睡覺，叫我不要再出來等語明確；且經證人高仁嵩於警
    詢時證述：98年12月22日晚上，我與被告甲○○、乙○○一
    起在中興橋東端小吃店飲酒，我喝醉了，當時有發生什麼事
    ，我都不清楚，但事發當時，印象中很清楚，我目擊丙○○
    頭部流血，被告甲○○、乙○○二人在毆打丙○○，丙○○
    遭被告2 人毆打成傷，我就上前勸架阻止他們二人，並將丙○○拉到房間躲，防止他們二人再毆打丙○○，現場遺留之
    已破碎之白色陶瓷盤及四角木棍，是現場所遺留之物品等語
    明確。此外，並有鳳林榮民醫院診斷證明書1份、照片16 張
    、偵查報告1 份在卷可稽。足認被告甲○○、乙○○確實有
    於上開時、地至告訴人丙○○住處，毆打告訴人丙○○，致
    告訴人受有頭皮傷口、胸壁挫傷、肋骨閉鎖性骨折、臉部傷
    口等傷害甚明。且依告訴人所提出之診斷證明書所載，告訴
    人受有頭皮傷口、胸壁挫傷、肋骨閉鎖性骨折、臉部傷口等
    傷害，與告訴人所述遭被告二人毆打之部分相符。是被告二
    人所辯，顯係事後卸責之詞，不足採信。本案事證已臻明確
    ，被告甲○○、乙○○犯行均堪以認定。
三、核被告甲○○、乙○○所為，均係犯刑法第277條第1項傷害
    罪、第354 條毀損罪。被告二人就上開二罪，均有犯意聯絡
    及行為分擔，均應論以共同正犯。被告甲○○前因竊盜案件
    ，經本院以92度花簡字第75號判處有期徒刑6月確定，於 95
    年11月9日執行完畢，有臺灣高等法院被告前案紀錄表1份在
    卷可稽，其於有期徒刑執行完畢後5 年內故意再犯本案有期
    徒刑以上之二罪，均為累犯，均依法加重其刑。被告二人就
    上開所犯二罪間，犯意各別，行為各別，均應分論併罰。爰
    審酌被告二人與告訴人因隙生怨，不知理性以合法、合理手
    段解決，竟於夜晚毀壞告訴人住處之鋁門，並毆打告訴人，
    致告訴人受有上開傷害，所為殊不足取，被告二人於犯後均
    飾詞否認犯行，迄今尚未與告訴人達成民事上和解，並考量
    被告二人之犯罪之動機、目的、生活狀況、智識程度、與告
    訴人平日關係等一切情狀，各量處如主文所示之刑，並均諭
    知易科罰金之折算標準。另被告二人持以毆打告訴人之木棍
    及瓷盤並非被告二人所有，業據被告二人陳明在卷，且無其
    他證據足以證明是被告二人所有，爰不併予宣告沒收，附此
    敘明。
據上論斷，應依刑事訴訟法第299條第1項前段，刑法第28條、第
277 條第1項、第354條、第47條第1項、第41條第1項前段，刑法
施行法第1條之1，判決如主文。
本案經檢察官黃蘭雅到庭執行職務。
中    華    民    國    99    年    7     月    22    日
                  刑事第四庭    法  官  陳月雯
以上正本證明與原本無異。
如不服本判決應於收受送達後10日內向本院提出上訴書狀，並應
敘述具體理由。其未敘述上訴理由者，應於上訴期間屆滿後20日
內向本院補提理由書(均須按他造當事人之人數附繕本)「切勿逕
送上級法院」。告訴人或被害人如對於本判決不服者，應具備理
由請求檢察官上訴，其上訴期間之計算係以檢察官收受判決正本
之日期為準。
中    華    民    國    99    年    7     月    22    日
                                書記官
附錄本案所犯法條全文：
中華民國刑法第277條
傷害人之身體或健康者，處3年以下有期徒刑、拘役或1千元以下
罰金。
犯前項之罪因而致人於死者，處無期徒刑或7 年以上有期徒刑；
致重傷者，處3年以上10年以下有期徒刑。
中華民國刑法第354條
毀棄、損壞前二條以外之他人之物或致令不堪用，足以生損害於
公眾或他人者，處 2 年以下有期徒刑、拘役或 5 百元以下罰金
。

司法院資訊處製作；財團法人民間司法改革基金會備份。
